臺灣高等法院刑事判決　　　　　　　　　　　　　九十一年度上訴字第二七六號
　　上　訴　人
　　即　被　告　甲○○
右上訴人即被告因毒品危害防制條例案件，不服臺灣台北地方法院九十年度訴字第五
五二號，中華民國九十一年五月十日第一審判決（起訴案號：臺灣台北地方法院檢察
署九十年度偵字第五五二號）提起上訴，本院判決如左：
    主  文
原判決關於連續轉讓第二級毒品部分撤銷。
甲○○連續幫助施用第二級毒品，處有期徒刑陸月，如易科罰金以參佰元折算壹日。
    事  實
一、甲○○基於幫助施用第二級毒品安非他命之犯意，自民國（下同）八十九年五月
    下旬起至同年六月二十日止，在台北縣新店市○○街六巷八號一樓乙○○住處，
    連續約七、八次，以所有之第二級毒品安非他命供乙○○於該地施用。嗣為警於
    八十九年六月二十一日二十二時三十分許，循線至台北縣新店市○○街六巷八號
    一樓乙○○住處尋查甲○○施用毒品案件，乙○○始供出上情。
二、案經台北縣警察局新店分局報告臺灣臺北地方法院檢察署檢察官偵查起訴。
    理  由
一、訊據上訴人即被告甲○○矢口否認有何幫助乙○○施用第二級毒品安非他命之犯
    行，並辯稱其雖有與乙○○共同吸食安非他命，但安非他命都是游正文提供，並
    非由其提供云云。惟查：右揭事實，業據證人乙○○於警訊中證稱：「（你所吸
    食之安非他命從何來？）都是甲○○提供的。」、於原審審理中證稱：「（安非
    他命來源？）甲○○住我家時，他也有拿安非他命與我一起吸用。（是甲○○免
    費提供你使用安非他命？）是，就像請煙抽一樣。他八十九年五、六月左右住我
    家時給我吸用的。大概七、八次，一直用到警察六月二十日來抓我當天。」等情
    無訛（見偵卷第五頁反面及本院九十一年二月二十二日審判筆錄），訊問時亦為
    相同之陳述（參見本院卷第二十八頁至第二十九頁）。查證人乙○○與被告為朋
    友關係而無怨隙，乃被告所是認，衡情殊無誣攀之理。又查衡情，游正文殊無連
    續多次免費提供安非他命供其等施用之道理；證人乙○○所稱彼與被告相互提供
    安非他命供自己與對方一起施用，就像吸煙一樣，互相請來請去等語，方與常情
    相符。綜上，證人乙○○所證，應屬實在。被告連續幫助施用第二級毒品之情灼
    然明甚，其所辯乃避重就輕之詞，殊難採信，本件事證明確，被告犯行洵堪認定
    。
二、核被告所為，係犯毒品危害防制條例第十條第二項施用第二級毒品之幫助罪。原
    審對於被告予以論罪科刑，固非無見。但查被告乃提供安非他命供其自己與證人
    乙○○於同時地一起施用，並無將安非他命轉讓予乙○○取得之情形。原審未予
    詳察，率而變更檢察官所引據之起訴法條，認定被告應成立轉讓禁藥罪云云，即
    又被告前後多次幫助施用第二級毒品犯行，時間緊接，所犯構成要件相同之罪名
    ，顯係基於概括犯意反覆為之，應依刑法第五十六條連續犯之規定論以一罪，並
    加重其刑。其幫助犯行應依正犯之刑減輕之。爰審酌被告知悉吸用毒品安非他命
    ，具成癮性、濫用性及社會危害性，竟仍猶幫助他人施用，對社會所生之危害與
    其犯罪之動機、目的、手段、素行不佳及犯後態度等一切情狀，量處如主文所示
    之刑，並諭知易科罰金之折算標準，以示懲儆。至扣案之安非他命吸食器一組，
    尚乏證據證明與本案犯行有何關聯，應退回移案機關處理，於本院不得諭知沒收
    。
三、據上論斷，應依刑事訴訟法第三百六十九條第一項前段、第三百六十四條、第二
    百九十九條第一項前段，毒品危害防制條例第十條第二項，刑法第十一條前段、
    第五十六條、第三十條第二項，第四十一條第一項前段，罰金罰鍰提高標準條例
    第二條第一項，判決如主文。
本案經檢察官郭啟東到庭執行職務。
中    華    民    國     九十一     年       十     月      二十二     日
                              臺灣高等法院刑事第九庭
                                  審判長法  官  李  文  成
                                        法  官  官  有  明
                                        法  官  周  盈  文
右正本證明與原本無異。
檢察官如不服本判決應於收受送達後十日內向本院提出上訴書狀，其未敘述上訴之理
由者並得於提起上訴後十日內向本院補提理由書（均須按他造當事人之人數附繕本）
。
被告不得上訴。
                                        書記官  余  姿  慧
中    華    民    國     九十一     年       十     月      二十二    日
附錄：本案論罪科刑法條全文
毒品危害防制條例第十條：
施用第一級毒品者，處六月以上五年以下有期徒刑。
施用第二級毒品者，處三年以下有期徒刑。
